# 请教陈版主，集团内一家公司的积分可以到另外一家公司消费，算关联方交易吗？

提问人：maxiaoy 时间：2011-03-25 11:20:27
请教陈版主，集团内一家公司的积分可以到另外一家公司消费，在核算期间，哪家公司的会计积分被使用较多，根据使用积分差额支付其他公司款项，算关联方交易吗？谢谢

回答人：chenyiwei
个人理解，消费者的消费行为本身不是关联方交易，但集团内各成员企业之间互相提供积分兑换服务，以及相关的往来款项结算，应作为关联方交易和关联方往来余额，在所涉及的各成员企业自身的财务报表中予以披露。（如果所涉及的成员企业都在同一合并集团内，则在该合并集团的合并报表层面，因为已被抵销，所以不作为关联方交易披露。）